# 新审计准则所说的上市实体是否包括仅在银行间债券市场发行企业债的企业？

提问人：shanxihu 时间：2017-08-22 10:43:14
问题如题目

回答人：chenyiwei
面向公众投资者公开发行债券的公司，应视同上市公司，其财务报表审计业务，应于 2018 年 1 月 1 日起执行本批准则。 仅在银行间市场发行债券的公司不属于“面向公众投资者公开发行债券的公司”。